# 代持股份的账务处理

提问人：tpatw 时间：2014-07-22 15:22:52
如果“持有8%的股份，而在董事会中占有多数席位”，是可以合并的，按照8%的比例合并，其他的92%算是少数股东权益。

回答人：chenyiwei
仅仅是在董事会中有多数席位，不构成控制的充分证据。而且，还需要解释为何董事会席位的分配与股权结构完全不匹配？

提问人：youinme 时间：2017-08-11 17:21:35
陈老师，现在对于股权代持的账务处理的基本思路是什么，是要判断代持的原因，还是直接将股权归属于实际投资人？

回答人：chenyiwei
判断代持的原因，考虑其合规性风险。在确定实际受益股东的基础上，将这部分权益归属于实际投资人。